臺灣臺北地方法院刑事判決　　　　　　　　96年度訴字第56號
　　公　訴　人　臺灣臺北地方法院檢察署檢察官
　　被　　　告　甲○○
上列被告因違反毒品危害防制條例案件，經檢察官聲請簡易判決
處刑（九十五年度毒偵字第二五三四號），本院受理後（受理案
號：九十五年度簡字第三四七二號）認不宜逕以簡易判決處刑，
適用通常訴訟程序，茲判決如下：
    主    文
甲○○施用第一級毒品，累犯，處有期徒刑壹年。
    犯罪事實
一、甲○○前於(1)民國七十九年、八十年間，因犯賭博、違反肅
    清煙毒條例、脫逃、偽造署押等案件，分別經本院、臺灣士
    林地方法院判處有期徒刑十月、三年二月、四月、四月，其
    中上開違反肅清煙毒條例、脫逃、偽造署押等案件並經本院
    以八十一年度聲字第四七０號定其應執行之刑為有期徒刑三
    年六月確定，其在八十一年十月十六日入監執行上開有期徒
    刑十月、三年六月，於八十三年二月五日假釋出監，復因犯
    下述(2)之罪，經撤銷假釋（尚餘殘刑有期徒刑二年一月二十
    五日，詳如後述）。又於(2)八十五年間因施用毒品及持有毒
    品案件，經本院以八十五年度訴字第六六號分別判決有期徒
    刑六月、二年二月，並定其應執行刑為有期徒刑二年六月確
    定；其於八十五年八月七日入監執行此部份有期徒刑二年六
    月及上開殘刑二年一月二十五日，共計四年七月二十五日，
    嗣於八十八年四月八日假釋出監，又因更犯罪經撤銷假釋，
    八十九年十二月二十九日入監執行殘刑，於九十一年八月三
    十一日縮短刑期執行完畢。
二、甲○○再因施用毒品案件，經本院以八十九年度毒聲字第六
    三三號裁定送勒戒處所觀察、勒戒後，因認有繼續施用傾向
    ，並經本院以八十九年毒聲字一六四０號裁定令入戒治處所
    施以強制戒治，戒治期滿後，經臺灣臺北地方法院檢察署檢
    察官於九十年七月七日以九十年度戒毒偵字第一五八號為不
    起訴處分確定；更於九十二年、九十三年間因施用毒品案件
    經本院分別判處有期徒刑八月、四月、十月確定，並於九十
    四年四月二十二日以九十四年度聲字第五三二號定其應執行
    之刑為有期徒刑一年八月，其在九十四年二月八日入監，九
    十五年八月三日假釋出監，本應於九十五年九月二十四日假
    釋期滿（此部份不構成累犯事由）；詎甲○○仍不知悔改，
    猶於上開假釋期間內即九十五年九月十四日中午十一時四十
    分許，採尿前回溯二十六小時內某時（不含為警查獲後採尿
    前此段期間），基於施用第一級毒品海洛因（下稱海洛因）
    之犯意，在不詳地點施用海洛因一次。嗣警於臺北市○○○
    路○段五十巷五號查獲，經警採集其尿液送驗後呈現鴉片類
    陽性反應，始知上情。
三、案經臺北縣政府警察局新店分局移送臺灣臺北地方法院檢察
    署檢察官偵查後聲請簡易判決處刑，本院受理後認不宜逕以
    簡易判決處刑，適用通常訴訟程序。
    理    由
一、證據之認定：
    被告甲○○否認有何施用海洛因之犯行，辯稱：我的尿液之
    所以有毒品陽性反應，是因為在被警察查獲那段期間，有服
    用藥物云云。惟查：
  (一)被告於九十五年九月十四日中午十一時四十分許為警採尿後
    ，送臺灣檢驗科技股份有限公司以酵素免疫分析法初步檢驗
    及氣相層析質譜儀法確認檢驗，結果呈嗎啡陽性反應，有該
    公司九十五年十月九日出具之濫用藥物尿液檢驗報告一紙在
    卷可證（毒偵卷第一七０頁參照）。按海洛因經注射或吸入
    人體後，約百分之八十於二十小時內自尿中排出，一般而言
    ，尿液中能否驗出鴉片類陽性反應，與其投與量、投與途徑
    、採尿時間、個人體質及檢測方法之靈敏度有關，國外曾有
    文獻報導注射六毫克之海洛因鹽酸鹽，其代謝物之平均可檢
    出時限約為二十六小時。又目前尿液檢體之毒品反應鑑驗方
    法，以氣相層析質譜儀分析法最為精確，該法係在良好的操
    作條件下，以氣相層析質譜儀作藥物及其代謝物之定性及定
    量分析，幾乎不會有偽陽性反應產生之可能，凡此各情均為
    本院職務上已知之事實。是被告既對採尿過程並不爭執，而
    被告之尿液又檢出鴉片類陽性反應，足見被告確有施用第一
    級毒品洛因之犯行甚明。
  2.被告雖辯稱：我一直在財團法人天主教耕莘醫院（下稱耕莘
    醫院）的精神科就診，在九十五年九月十四日為警查獲的那
    幾天有服用感冒藥或抗憂鬱藥物云云。惟查，本院依職權函
    查被告至耕莘醫院就診領藥之相關資料，經該院函覆稱：被
    告自九十三年七月二十一日至九十六年二月七日至本院之精
    神科看診，其所領取之藥物為MODIPANOL（2MG）、LODO
    PIN（50MG）、MESYREL（50MG），其中MESYREL屬於抗憂
    鬱藥物，並不含有可待因、嗎啡、鴉片類之成分等語，此有
    該院九十六年三月八日耕醫病歷字第０九六００三００五０
    號函附本院卷足稽，堪認被告至耕莘醫院所領取之藥物與其
    尿液呈現鴉片類陽性反應毫無關係。此外被告並未提出任何
    證據以證明其是否有服用其他感冒藥物等情以供本院查證，
    足見被告所為上開辯解，顯係事後飾卸之詞，不足採信。
  3.綜上所述，被告所為上開辯解，均不足採。本件事證明確，
    被告之犯行堪以認定。
    理    由
二、論罪科刑之法律適用：
　(一)核被告所為，係犯毒品危害防制條例第十條第一項之施用第
    一級毒品罪。被告施用海洛因前後持有海洛因之行為為其施
    用海洛因之高度行為所吸收，不另論以持有海洛因罪。
  (二)被告有如犯罪事實欄一之部分所載之犯罪科刑執行情形，有
    臺灣高等法院被告前案紀錄表一份在卷可稽，前受有期徒刑
    執行完畢，於五年以內再犯本件有期徒刑以上之罪，為累犯
    ，應依刑法第四十七條第一項之規定加重其刑。
  (三)爰審酌被告於八十年間起即開始有毒品之前科，且於毒品危
    害防制條例施行後，曾受有觀察勒戒及強制戒治之保安處分
    ，仍一再施用毒品，此次猶於假釋期間內施用毒品而經查獲
    ，顯見其未因前所受保安處分或有期徒刑而決心改過暨其智
    識程度、品行、素行不佳，犯後矢口否認犯行，犯後態度惡
    劣等一切情狀，對被告量處如主文所示之刑。
據上論斷，應依刑事訴訟法第四百五十二條、第二百九十九條第
一項前段，毒品危害防制條例第十條第一項，刑法第十一條前段
、第四十七條第一項，判決如主文。
本案經檢察官永欽到庭執行職務。
中　　華　　民　　國　　96　　年　　5 　　月　　7 　　日
　　　　　　　　　刑事第九庭審判長法  官  蘇素娥
                                  法  官  黃紹紘
                                  法　官　葉珊谷
以上正本證明與原本無異。
如不服本判決，應於判決送達後10日內，向本院提出上訴狀。
　　　　　　　　　　　　　　　　  書記官　顏淑華
中　　華　　民　　國　　96　　年　　5 　　月　　7 　　日
附錄本案罪科刑法條全文：
毒品危害防制條例第十條：
施用第一級毒品者，處六月以上五年以下有期徒刑。
施用第二級毒品者，處三年以下有期徒刑。
